【裁判字號】    98,交聲,1158
【裁判日期】    980702
【裁判案由】    交管條例聲異
【裁判全文】
臺灣板橋地方法院交通事件裁定        98年度交聲字第1158號
原處分機關  交通部公路總局臺北區監理所板橋監理站
異  議  人
即受處分人  甲○○
上列受處分人因違反道路交通管理處罰條例案件，對於交通部公
路總局臺北區監理所板橋監理站中華民國98年5 月6 日所為之板
監裁字裁41-CG0000000號裁決處分（原舉發案號：北縣警交大字
第CG0000000 號）聲明異議，本院裁定如下：
    主  文
異議駁回。
    理  由
一、原處分意旨略以：異議人即受處分人甲○○所有之車牌號碼
    306-DFQ 號重型機車，於民國98年2 月25日下午4 時17分許
    ，行經臺北縣中和市○○路與員山路口時，因有「不遵守道
    路交通標線之指示（紅燈越線臨停）」之違規行為，經臺北
    縣政府警察局執勤員警拍照採證後，製單對於該車所有人即
    異議人逕行舉發，爰依違反道路交通管理處罰條例第60條第
    2 項第3 款及違反道路交通管理事件統一裁罰基準表等規定
    裁處異議人罰鍰新臺幣（下同）900 元。
二、異議意旨則以：當時號誌轉換為紅燈時，異議人原停等在停
    止線前，但沒多久亮起了右轉燈號，異議人恐阻礙後方欲右
    轉之車輛，始超越停止線停等在待轉區。為此聲明異議，請
    求撤銷原處分等語。
三、按停止線，用以指示行駛車輛停止之界線，車輛停止時，其
    前懸部分不得伸越該線，道路交通標誌標線號誌設置規則第
    170 條第1 項前段定有明文。又汽車駕駛人，駕駛汽車有不
    遵守道路交通標誌、標線、號誌之指示，而本章各條無處罰
    之規定者，處900 元以上1800元以下罰鍰，道路交通管理處
    罰條例第60條第2 項第3 款亦規定甚明。次按汽車駕駛人之
    行為有經科學儀器取得證據資料證明其行為違規之情形，當
    場不能或不宜攔截製單舉發者，得逕行舉發；第1項逕行舉
    發，應記明車輛牌照號碼、車型等可資辨明之資料，以汽車
    所有人為被通知人製單舉發，同條例第7條之2第1項第7款、
    第4項亦有明文。
四、經查：
(一)、異議人所有之車牌號碼306-DFQ 號重型機車，於98年2 月25
    日下午4 時17分許，行經臺北縣中和市○○路與員山路口，
    ，有於紅燈亮起後仍超越停止線臨停之違規行為，經執勤員
    警採證後逕行製單舉發等事實，有臺北縣政府警察局98年4
    月7 日北縣警交大字第CG0000000 號舉發違反道路交通管理
    事件通知單影本1 份及採證照片6 張附卷可稽，異議人於異
    議狀內對於上開違規情節亦不爭執。
(二)、異議人固以前揭情詞置辯，惟按「指向線，用以指示車輛行
    駛方向。以白色箭頭劃設於車道上」、「本標線設於交岔路
    口方向專用車道上與禁止變換車道線配合使用時，車輛須循
    序前進，並於進入交岔路口後遵照所指方向行駛」、「本標
    線之式樣依其目的規定如左：指示轉彎：弧形箭頭」，道路
    交通標誌標線號誌設置規則第188 條第1 項、第2 項、第3
    項第2 款分別定有明文。觀諸卷附採證照片可知，上開中正
    路與員山路交岔路口之外側車道地面上劃設有右轉彎之弧形
    箭頭，並配合有雙白線之禁止變換車道線之劃設，是上開路
    口確設有右轉專用車道。又設有左右轉彎專用車道之交岔路
    口，直行車不得占用轉彎專用車道，道路交通安全規則第98
    條第2 項亦定有明文，依此規定，異議人既為直行車，本應
    依規定車道行駛，不得占用右轉專用車道，其於紅燈時機車
    停於右轉專用車道，已與上開規定有違；且其於右轉燈號亮
    起時，為免阻擋後方右轉車輛之通行，本應依燈號之指示右
    轉繞道而行，而非恣意違規向前跨越停止線臨時停車，異議
    人上開所辯，當無可取。
(三)、綜上所述，異議人所有之前揭重型機車，確有於案發時地不
    遵守道路交通標線指示之交通違規情事，洵堪認定，異議人
    前開所辯，不足作為免罰之正當理由。是原處分機關依道路
    交通管理處罰條例第60條第2 項第3 款裁處異議人罰鍰900
    元，於法核無不當，自應維持。本件異議為無理由，應予駁
    回。
據上論斷，應依道路交通案件處理辦法第19條，裁定如主文。
中    華    民    國    98    年    7     月    2     日
                      交通法庭  法  官  吳佳穎
以上正本證明與原本無異
如不服本裁定應於送達後5日內向本院提出抗告狀
                                書記官  黃炎煌
中    華    民    國    98    年    7     月    2     日


司法院資訊處製作；財團法人民間司法改革基金會備份。
